臺灣新北地方法院刑事判決　　　　　 110年度審易字第1379號
公　訴　人　臺灣新北地方檢察署檢察官
被　　　告　江元宏




上列被告因竊盜案件，經檢察官提起公訴（110 年度偵字第0000
0 、16178 號），被告於本院準備程序中就被訴事實為有罪之陳
述，經本院裁定進行簡式審判程序，判決如下：
    主  文
江元宏犯攜帶兇器竊盜罪，處有期徒刑陸月，如易科罰金，以新
臺幣壹仟元折算壹日；未扣案之犯罪所得新臺幣伍拾元沒收，於
全部或一部不能沒收或不宜執行沒收時，追徵其價額。又犯攜帶
兇器竊盜罪，處有期徒刑陸月，如易科罰金，以新臺幣壹仟元折
算壹日；未扣案之犯罪所得新臺幣壹萬肆仟元沒收，於全部或一
部不能沒收或不宜執行沒收時，追徵其價額。應執行有期徒刑玖
月，如易科罰金，以新臺幣壹仟元折算壹日。
    事  實
一、江元宏意圖為自己不法之所有，分別為下列行為：
  ㈠於民國110 年2 月7 日15時58分許，攜帶其所有客觀上足對
    人之生命、身體、安全構成威脅，具有危險性而可供兇器使
    用之一字起子1 支，騎乘車牌號碼000-000 號普通重型機車
    ，前往新北市○○區○○路000 號「夾乎爽聚樂部」夾娃娃
    機店，以上開一字起子撬開店內彭成泉所有娃娃機臺之零錢
    箱後，竊取零錢箱內之現金新臺幣（下同）50元得手，旋即
    騎乘上開機車逃離現場。嗣彭成泉接獲保全公司通知發覺遭
    竊而報警處理，經警調閱現場及附近道路監視器錄影畫面後
    ，始循線查悉上情。
  ㈡於110 年2 月18日18時15分許，攜帶其所有客觀上足對人之
    生命、身體、安全構成威脅，具有危險性而可供兇器使用之
    一字起子1 支，前往新北市○○區○○路0 號「大夾樂」夾
    娃娃機店，以上開一字起子撬開店內朱薪綸所有娃娃機臺之
    零錢箱後，竊取零錢箱內之現金1 萬4 千元得手，旋即逃離
    現場。嗣朱薪綸接獲友人通知發覺遭竊而報警處理，經警調
    閱現場監視器錄影畫面後，始循線查悉上情。
二、案經新北市政府警察局永和分局報告、朱薪綸訴由新北市政
    府警察局中和分局報告臺灣新北地方檢察署檢察官偵查起訴
    。
    理  由
壹、程序方面：
    本件被告江元宏所犯係死刑、無期徒刑、最輕本刑為3 年以
    上有期徒刑以外之罪，其於準備程序中就被訴事實為有罪之
    陳述，經法官告知簡式審判程序之旨，並聽取公訴人及被告
    之意見後，依刑事訴訟法第273 條之1 第1 項規定，裁定本
    案改依簡式審判程序審理，且依刑事訴訟法第273 條之2 及
    第159 條第2 項規定，不適用傳聞法則有關限制證據能力之
    相關規定，合先敘明。
貳、實體方面：
一、上揭犯罪事實，業據被告江元宏於警詢時、偵查中、本院準
    備程序及審理時均坦承不諱；犯罪事實一㈠部分，核與證人
    即被害人彭成泉於警詢中之證述相符，並有現場照片3 張、
    現場及附近道路監視器錄影畫面截圖照片7 張、車輛詳細資
    料報表1 紙在卷可稽（見110 年度偵字第15561 號偵查卷第
    8 至11頁）；犯罪事實一㈡部分，核與證人即告訴人朱薪綸
    於警詢中之證述相符，並有現場監視器錄影畫面截圖照片6
    張在卷可稽（見110 年度偵字第16178 號偵查卷第9 頁），
    足認被告之自白與事實相符，洵堪採為認定事實之依據。本
    案事證明確，被告犯行，均堪認定，應依法論科。
二、論罪科刑：
  ㈠按刑法第321 條第1 項第3 款之攜帶兇器竊盜罪，係以行為
    人攜帶兇器竊盜為其加重條件，此所謂兇器，其種類並無限
    制，凡客觀上足對人之生命、身體、安全構成威脅，具有危
    險性之兇器均屬之，且祇須行竊時攜帶此種具有危險性之兇
    器為已足，並不以攜帶之初有行兇之意圖為必要（最高法院
    79年度台上字第5253號判例意旨可資參照）。經查，被告於
    行竊時所攜帶之一字起子，並未扣案，然該等一字起子既能
    撬開娃娃機臺之零錢箱，質地應屬堅硬，如以之攻擊人體，
    足以造成相當之傷害，是可認該物客觀上可對人之生命、身
    體、安全構成威脅，具有危險性，屬刑法第321 條第1 項第
    3 款所稱之兇器。是核被告就犯罪事實一㈠、㈡所為，均係
    犯刑法第321 條第1 項第3 款之攜帶兇器竊盜罪。
  ㈡被告所犯上開2 罪間，犯意各別，行為互殊，應予分論併罰
    。
  ㈢爰審酌被告正值青壯，不思以正當途徑賺取所需，貪圖己利
    而竊取他人財物，造成被害人彭成泉及告訴人朱薪綸之財物
    損失，顯然欠缺尊重他人財產權之觀念，且其前已有多次竊
    盜之前案紀錄，有臺灣高等法院被告前案紀錄表在卷可佐，
    素行非佳，惟念其犯後始終坦承犯行之態度，並兼衡其犯罪
    之動機、目的、手段、所竊取之財物價值，及其自陳二專肄
    業之智識程度、需撫養2 名子女之生活狀況等一切情狀，分
    別量處如主文所示之刑，並均諭知如易科罰金之折算標準，
    及定其應執行之刑，並諭知如易科罰金之折算標準，以資懲
    儆。
三、沒收：
  ㈠按供犯罪所用、犯罪預備之物或犯罪所生之物，屬於犯罪行
    為人者，得沒收之，刑法第38條第2 項前段定有明文。又犯
    罪所得，屬於犯罪行為人者，沒收之；前二項之沒收，於全
    部或一部不能沒收或不宜執行沒收時，追徵其價額；宣告前
    二條之沒收或追徵，有過苛之虞、欠缺刑法上之重要性、犯
    罪所得價值低微，或為維持受宣告人生活條件之必要者，得
    不宣告或酌減之，刑法第38條之1 第1 項前段、第3 項、第
    38條之2 第2 項分別定有明文。
  ㈡查，被告就犯罪事實一㈠竊得之現金50元、就犯罪事實一㈡
    竊得之現金1 萬4 千元，均屬犯罪所得，未據扣案，亦未實
    際合法發還被害人，爰依刑法第38條之1 第1 項前段、第3
    項之規定，分別於被告所犯各該次犯行項下宣告沒收，於全
    部或一部不能沒收或不宜執行沒收時，追徵其價額。至被告
    行竊時所用之一字起子，雖係被告所有供犯罪所用之物，然
    並未扣案，且價值低微，欠缺刑法上之重要性，為免執行上
    困難，爰依刑法第38條之2 第2 項規定，不予宣告沒收或追
    徵。
據上論斷，應依刑事訴訟法第273 條之1 第1 項、第299 條第1
項前段，刑法第321 條第1 項第3 款、第41條第1 項前段、第8
項、第51條第5 款、第38條之1 第1 項前段、第3 項，刑法施行
法第1 條之1 第1 項，判決如主文。
本案經檢察官陳建良提起公訴，經檢察官張啓聰到庭執行職務。
中    華    民    國   110    年    10    月    20    日
                  刑事第二十五庭  法  官      曾淑娟
上列正本證明與原本無異。
如不服本判決，應於判決送達後20日內敘明上訴理由，向本院提
出上訴狀（應附繕本），上訴於臺灣高等法院。其未敘述上訴理
由者，應於上訴期間屆滿後20日內向本院補提理由書「切勿逕送
上級法院」。
                                  書記官      張佑慈
中    華    民    國   110    年    10    月    20    日
　
　
附錄本案論罪科刑法條全文：
中華民國刑法第321條
犯前條第一項、第二項之罪而有下列情形之一者，處6 月以上5
年以下有期徒刑，得併科50萬元以下罰金：
一、侵入住宅或有人居住之建築物、船艦或隱匿其內而犯之。
二、毀越門窗、牆垣或其他安全設備而犯之。
三、攜帶兇器而犯之。
四、結夥三人以上而犯之。
五、乘火災、水災或其他災害之際而犯之。
六、在車站、港埠、航空站或其他供水、陸、空公眾運輸之舟、
    車、航空機內而犯之。
前項之未遂犯罰之。